臺灣高等法院民事裁定                 100年度抗字第1573號
    抗  告  人  陳軒翊
抗告人因與相對人鄭昌弘間確定訴訟費用額事件聲明異議，對於
中華民國100年9月29日臺灣板橋地方法院100年度事聲字第250號
裁定提起抗告，本院裁定如下：
    主      文
抗告駁回。
抗告訴訟費用由抗告人負擔。
    理      由
一、本件係相對人向原法院聲請確定訴訟費用額，原法院司法事
    務官於100年5月22日裁定諭知：抗告人應給付相對人之訴訟
    費用額確定為1萬9,000元及自裁定送達翌日起算之法定遲延
    利息；嗣抗告人聲明異議，原法院司法事務官認為異議有理
    由，遂於100年7月8日將前開100年5月22 日裁定關於命抗告
    人給付超過5,500 元及其利息部分撤銷，並將抗告人此部分
    確定訴訟費用額之聲請駁回。其後，相對人就100 年7月8日
    裁定聲明異議，原法院法官以：抗告人固於100年1月31日向
    臺灣士林地方法院清償提存105萬5,167元，相對人於100 年
    2月23 日領取上開款項，惟抗告人應負擔之訴訟費用非於上
    開清償提存金額範圍內，相對人就訴訟費用未受任何清償為
    由，於100年9月29日裁定諭知：抗告人應給付相對人之訴訟
    費用額為1萬9,000元本息，廢棄原法院司法事務官100年7月
    8日所為裁定等情。
二、抗告意旨略以：兩造間請求返還借款事件，相對人聲請原法
    院確定訴訟費用額，原法院司法事務官裁定命抗告人應給付
    相對人之訴訟費用額為1萬9,000元本息，然抗告人於100年1
    月31日已向提存所依判決主文為清償提存，即除訴訟費用差
    額5,500元及強制執行費用8,000元未為提存外，其餘均已足
    額清償提存，故抗告人除應另給付相對人5,500 元外，不應
    再為給付。原法院司法事務官100年7月8 日裁定並無不合，
    原法院法官竟將該裁定廢棄，有所違誤云云。
三、按法院未於訴訟費用之裁判確定其費用額者，第一審受訴訟
    法院於該裁判有執行力後，應依聲請以裁定確定之。依第一
    項確定之訴訟費用額，應於裁定送達之翌日起，加給按法定
    利率計算之利息，民事訴訟法第91條第1項、第3項定有明文
    。又確定訴訟費用額程序，僅在確定其費用數額，審究求償
    權人所開列之費用項目是否為訴訟費用之範圍，已否提出證
    據證明，然後確定應負擔訴訟費用者應賠償他造之數額若干
    ，以為當事人負擔訴訟費用之依據。至於當事人於訴訟外是
    否已清償部分或全部之訴訟費用額，訴訟費用債權是否因之
    消滅不存在等實體權利關係事項，非確定訴訟費用額程序中
    所得審究。
四、查相對人起訴請求抗告人返還借款100 萬元本息，經原法院
    99年度訴字第1118號判決諭知：抗告人應給付相對人50萬元
    及自99年4月6日起算之法定遲延利息，訴訟費用由抗告人負
    擔2分之1，餘由相對人負擔。相對人不服提起第二審上訴，
    本院99年度上易字第822 號諭知：第一審判決不利於相對人
    部分廢棄，抗告人應再給付相對人50萬元及自99年4月6日起
    算之法定遲延利息；第一審（除確定部分外）、第二審訴訟
    費用由抗告人負擔。因上開訴訟之訴訟標的金額未逾150 萬
    元，為不得上訴第三審之事件，於99年12月14日判決宣示時
    確定，有上開民事判決及判決確定證明書可稽（原法院事聲
    字卷第10-18頁）。而上開第一審之訴訟標的金額為100萬元
    ，第一審裁判費為1萬900元；第二審之訴訟標的金額為50萬
    元，第二審裁判費為8,100元，上開第一審裁判費1萬900 元
    （含聲請支付命令費用500元）及第二審裁判費8,100元均據
    相對人先行預納，業據提出繳費收據足憑（原法院司聲字卷
    第7 頁），並經原法院調取卷宗查閱明確。是則，依上開第
    一、二審判決主文諭知，抗告人應負擔之訴訟費用額為第一
    、二審裁判費共計1萬9,000元（10,900＋8,100=19,000）。
    抗告人抗辯：伊已提存部分訴訟費用於提存所，相對人領取
    ，應認伊業已清償云云，核係兩造間就訴訟費用債權清償與
    否之實體爭執，非本件確定訴訟費用額事件所得審究，是抗
    告人上開辯解，應無可採。
五、綜上所述，抗告人應負擔之訴訟費用額為1萬9,000元，且依
    民事訴訟法第91 條第3項規定應自本裁定送達翌日起加給按
    法定利率計算之利息。原法院司法事務官於100 年7 月8 日
    所為裁定尚有未洽，原法院法官廢棄該裁定，理由雖有不同
    ，惟結論並無二致，抗告人仍執陳詞指摘原裁定不當，為無
    理由，應予駁回。
六、據上論結，本件抗告為無理由，依民事訴訟法第495條之1第
    1項、第449條第1項、第2項、第95條、第78條，裁定如主文
    。
中    華    民    國   100    年    11    月    15    日
                  民事第一庭
                      審判長法  官  張耀彩
                            法  官  吳光釗
                            法  官  林金吾
正本係照原本作成。
不得再抗告。
中    華    民    國   100    年    11    月    15    日

                            書記官  張淑芳